【裁判字號】    89,易,759
【裁判日期】    891130
【裁判案由】    傷害
【裁判全文】
臺灣花蓮地方法院刑事判決                          八十九年度易字第七五九號
    公  訴  人  臺灣花蓮地方法院檢察署檢察官
    被      告  乙○○
    被      告  甲○○
右列被告因傷害案件，經檢察官提起公訴（八十九年度偵字第二六二二號），本院判
決如左：
    主  文
乙○○傷害人之身體，處拘役肆拾日，如易科罰金，以參佰元折算壹日。
甲○○傷害人之身體，處拘役參拾伍日，如易科罰金，以參佰元折算壹日。
    事  實
一、乙○○和甲○○比鄰而居，二人於民國（下同）八十九年八月五日晚間十九時許
    ，在花蓮縣鳳林鎮○○路四十一巷十三號前，因甲○○所飼養之小狗行經乙○○
    住處前，乙○○深怕該小狗會咬傷其孫子，乃以鐵條驅趕甲○○之小狗，甲○○
    見其所飼養之小狗被乙○○毆打，乃趨前理論，二人發生嚴重口角，進而相互拉
    扯，竟均基於傷害人之犯意，而相互出手毆打對方，致使甲○○受有左頸胸部抓
    傷（十乘九公分）、左大腿外側淤傷（十七乘六公分）之傷害；而乙○○則受有
    左膝淤挫傷及擦傷（一乘一公分）。
二、案經被害人甲○○、乙○○訴由花蓮縣警察局鳳林分局報請臺灣花蓮地方法院檢
    察署檢察官偵查起訴。
    理  由
一、訊據被告乙○○、甲○○均矢口否認涉犯上揭犯行，均辯稱係遭對方毆打，均未
    動手毆打對方等語，惟查，右揭犯罪事實，業據被害人甲○○、乙○○指訴歷歷
    ，且有鳳林榮民醫院所出具之診斷證明書二紙附卷可稽，而被告乙○○於偵查時
    自承「當天我拿棍子要趕甲○○的狗，因為她的狗來到我家咬我的孫子，甲○○
    上前阻止，我們二人就發生拉扯」等語；另被告甲○○於偵查時亦自承「我一回
    到家打開門，我的二隻寵物狗就往外衝，我先前有聽到對方娘家說如果人和狗經
    過她家，就要用石頭丟，我就怕她打我的狗，到她家前的馬路上，就看到她拿一
    根鐵棒，便對她說如果敢打我的狗就試試看，她就說打人打狗都不必看日子，接
    著丟掉鐵棒，我抓她的胸部，她和我一起跌倒在地，她一手抓我脖子，一手抓我
    頭髮，一腳跪在地上壓住我的胸口，最後她自己放手」等語（均見偵查卷第十一
    頁背面、第十二頁），顯見被告二人確實有相互拉扯並傷害對方之行為，昭然若
    揭，被告二人所辯，顯係事後飾卸之詞，均不足採，本件事證明確，被告二人犯
    行均洵堪認定，均應依法論科。
二、核被告乙○○、甲○○所為，均係犯刑法第二百七十七條第一項之傷害罪。爰審
    酌被告二人尚無前科，素行堪稱良好，竟不知敦親睦鄰，守望相助，而為區區小
    事相互傷害對方，及其等犯罪之動機、手段，犯罪時所受之刺激、告訴人所受傷
    害程度及被告二人犯後均否認犯行等一切情狀，分別量處如主文所示之刑，並分
    別諭知易科罰金之折算標準，以示懲儆。
據上論斷，應依刑事訴訟法第二百九十九條第一項前段，刑法第二百七十七條第一項
、第四十一條，罰金罰鍰提高標準條例第一條前段、第二項，判決如主文。
本案經檢察官李子春到庭執行職務
中      華      民      國    八  十  九    年    十  一  月    三十    日
                              臺灣花蓮地方法院刑事庭
                                  法  官  林  國  泰
右正本證明與原本無異。
如對本判決不服，應於送達後十日內，向本院提出上訴狀。（應抄附繕本）告訴人或
被害人如對於本判決不服者，應具備理由請求檢察官上訴，其上訴期間之計算係以檢
察官收受判決正本之日期為準。
                                  法院書記官
中      華      民      國    八  十  九    年    十  一  月    三十    日
附錄本判決論罪科刑之法律條文：刑法第二百七十七條第一項
刑法第二百七十七條
傷害人之身體或健康者，處三年以下有期徒刑，拘役或一千元以下罰金。
犯前項之罪，因而致人於死者，處無期徒刑或七年以上有期徒刑，致重傷者，處三年
以上、十年以下有期徒刑。


司法院資訊處製作；財團法人民間司法改革基金會備份。
